臺灣彰化地方法院刑事判決
110年度交易字第309號
公  訴  人  臺灣彰化地方檢察署檢察官 
被      告  張錦標



上列被告因公共危險案件，經檢察官提起公訴（110年度偵字第1
51號），本院判決如下：
    主    文
張錦標犯刑法第一百八十五條之三第一項第一款之服用酒類駕駛
動力交通工具罪，累犯，處有期徒刑伍月，如易科罰金，以新臺
幣壹仟元折算壹日。
    犯罪事實
一、張錦標對於因飲酒後而精神狀況不佳反應較為遲緩，無法為
    安全之駕駛已有認識，仍於民國109年10月11日上午10時許
    ，在其姊夫位於彰化縣伸港鄉泉州村住處飲用酒類後，而有
    吐氣所含酒精濃度達每公升0.25毫克以上之情形，仍於同日
    飲酒後，騎乘電動自行車自上址出發，沿彰化縣線西鄉線東
    路二段行駛，欲返回其位在彰化縣鹿港鎮居處。嗣於同日中
    午12時29分許，行經彰化縣線西鄉線東路頂犁路口，不慎自
    摔因而人車倒地受傷，並經送往道周醫療社團法人道周醫院
    （下稱道周醫院）急診，員警據報前往處理，對其施以吐氣
    酒精濃度測試，測得其吐氣所含酒精濃度達每公升0.65毫克
    ，始悉上情。
二、案經彰化縣警察局和美分局報告臺灣彰化地方檢察署檢察官
    偵查起訴。
    理  由
一、證據能力
　　以下引用之供述證據及非供述證據，檢察官及被告張錦標於
    本院審理中，均未爭執證據能力（參本院卷第40頁），且本
    院審酌各該證據均非屬違法取得之證據，復經本院於審判期
    日就該等證據進行調查、辯論（參本院卷第44頁），是以依
    法均得作為證據使用。
二、犯罪事實之認定
  ㈠訊據被告固不否認於109年10月11日上午10時許，在彰化縣伸
    港鄉泉州村其姊夫住處飲用酒類，仍於同日飲酒後，騎乘電
    動自行車自上址出發返家；嗣於同日中午12時29分許，行經
    彰化縣線西鄉線東路頂犁路口，不慎自摔而受傷，員警據報
    前往道周醫院處理，對其施以吐氣酒精濃度測試，測得其吐
    氣所含酒精濃度達每公升0.65毫克等情，其雖不否認有飲酒
    後騎乘電動自行車行駛於道路上之情形，惟辯稱：伊沒有喝
    那麼多酒，酒精濃度怎麼會這麼多云云。
  ㈡經查：
  ⒈被告於109年10月11日上午10時許，在彰化縣伸港鄉泉州村其
    姊夫住處飲酒，仍於同日飲酒後，騎乘電動自行車自上址出
    發欲返家；嗣於同日中午12時29分許，行經彰化縣線西鄉線
    東路頂犁路口，因自摔而人車倒地受傷，員警據報前往道周
    醫院處理，對其施以吐氣酒精濃度測試等情，為被告於本院
    審理中坦承不諱，核與其在警詢及偵查中所述合致（參偵查
    卷第10頁至第11頁、第59頁至第60頁、本院卷第39頁、第45
    頁）；此外，並有彰化縣警察局道路交通事故當事人酒精測
    定紀錄表（酒測單案號：458）、車行紀錄路口監視器影像
    擷取畫面、道路交通事故現場圖、道路交通事故調查報告表
    ㈠、現場暨車損照片、彰化縣警察局舉發違反道路交通管理
    事件通知單及道周醫院診斷證明書等件在卷可佐（參偵查卷
    第13頁至第31頁、第35頁至第37頁）。此部分事實堪以認定
    。
　⒉被告雖以前開情詞置辯，惟查：被告於警詢中稱：和姊夫一
    起喝酒，飲用啤酒約1杯多等語（參偵查卷第11頁）；於偵
    查中陳稱：在姊夫家喝酒，喝黃酒2口（經檢察官質以與警
    詢所述歧異後改稱），喝黃酒加啤酒約2口等語（參偵查卷
    第59頁至第60頁）；於本院準備程序中供稱：喝沒有2杯等
    語（參本院卷第39頁），其雖未否認飲酒後騎乘電動自行車
    之事實，然已見其對於上開時、地所飲酒類及酒量一節避重
    就輕。再者，本案酒精測定紀錄表所示之酒精濃度數值每公
    升0.65毫克，確係由被告呼氣所測出之數值一情，為被告所
    不否認；且本案為警查獲時，員警所使用對被告進行呼氣酒
    精濃度檢測之測試器，其感測元件器號為A00000000號，儀
    器器號為B190293，該測試器於109年3月13日由經濟部標準
    檢驗局委託財團法人工業技術研究院（下稱工業技術研究院
    ）檢定合格（檢定合格單號碼：J0JA0000000），且檢定合
    格有效期間至110年3月31日（或使用次數達1千次），而本
    案係於109年10月11日發生，仍在該呼氣酒精測試器之檢定
    合格有效期限內，且本案為第458次使用該儀器（即上開酒
    精測定紀錄表所載案號「458」），亦未逾該檢定合格證書
    所定之1000次有效次數一情，亦有彰化縣警察局道路交通事
    故當事人酒精測定紀錄表及工業技術研究院呼氣酒精測試器
    檢定合格證書在卷可稽（參本院卷第13頁、第63頁）。足認
    該呼氣酒精測試器之功能應屬正常，所測試出之數值應無錯
    誤。是以，被告上開辯解核與事實不符，難以憑採。
  ㈢綜上所述，本件事證已臻明確，被告上開犯行洵堪認定，應
   予依法論科。
三、論罪科刑：
　㈠核被告所為，係犯刑法第185條之3第1項第1款之服用酒類駕
    駛動力交通工具罪。被告前因公共危險案件，經本院以106
    年度交簡字第251號判決，判處有期徒刑4月確定，於106年1
    0月18日易服社會勞動執行完畢等情，有臺灣高等法院被告
    前案紀錄表在卷可按，其於上開有期徒刑執行完畢後，5年
    以內故意再犯本案有期徒刑以上之罪，符合刑法第47條第1
    項累犯規定；本院斟酌被告前已有數次同罪質之酒後駕車公
    共危險案件，經科刑執行之紀錄，並審酌本案犯罪情節，認
    本案不因累犯之加重致被告所受刑罰有超過其所應負擔罪責
    ，及使其人身自由受過苛侵害之情形，適用累犯加重之規定
    ，核無司法院大法官釋字第775號解釋意旨所稱不符合罪刑
    相當原則之情形，是依刑法第47條第1項之規定，加重其刑
    。
　㈡爰審酌被告自陳：目前無業，已婚，家中有妻、子，子女均
    已成年等家庭生活經濟狀況；除上述構成累犯之酒後駕車公
    共危險案件外，另曾因酒後駕車之公共危險案件經本院以10
    4年度交簡字第1291號判決，判處有期徒刑3月，緩刑2年確
    定，嗣經撤銷緩刑，於106年5月15日易科罰金執行完畢；而
    其本件吐氣酒精濃度值每公升0.65毫克，酒後已有吐氣所含
    酒精濃度達每公升0.25毫克以上之情形，猶騎乘電動自行車
    於道路上，漠視公眾交通安全，枉顧其他用路人之生命、身
    體、財產安全，及被告犯後否認犯行之態度；另審酌檢察官
    對於量刑之意見（建議判處有期徒刑5月），且被告罹有水
    腦症等疾病之身體健康狀況；並參考被告本件酒後駕車行為
    「違反道路交通管理事件統一裁罰基準表」（參考違規車種
    ：機車，5年內第2次違反）須繳納新臺幣（下同）90,000元
    之裁量標準，本罪之法定刑為2年以下有期徒刑（最低刑度
    為有期徒刑2月），得併科20萬元以下罰金等一切情狀，核
    情量處如主文所示之刑，並諭知易科罰金之折算標準。
據上論斷，應依刑事訴訟法第284條之1、第299條第1項前段，刑
法第185條之3第1項第1款、第47條第1項、第41條第1項前段，刑
法施行法第1條之1第1項，判決如主文。
本案經檢察官吳怡盈提起公訴，檢察官林佳裕到庭執行職務。
中　　華　　民　　國　　110 　年　　7 　　月　　30　　日
                    刑事第六庭  法  官  呂美玲 
以上正本證明與原本無異。
如不服本判決應於收受判決後20日內向本院提出上訴書狀，並應
敘述具體理由。其未敘述上訴理由者，應於上訴期間屆滿後20日
內向本院補提理由書( 均須按他造當事人之人數附繕本) 「切勿
逕送上級法院」。
中　　華　　民　　國　　110 　年　　7 　　月　　30　　日
                                書記官  鍾宜津
論罪科刑附錄法條：
刑法第185-3條　　　　　　　　　　　　　　　　
駕駛動力交通工具而有下列情形之一者，處二年以下有期徒刑，
得併科二十萬元以下罰金：
一、吐氣所含酒精濃度達每公升零點二五毫克或血液中酒精濃度
    達百分之零點零五以上。
二、有前款以外之其他情事足認服用酒類或其他相類之物，致不
    能安全駕駛。
三、服用毒品、麻醉藥品或其他相類之物，致不能安全駕駛。
因而致人於死者，處三年以上十年以下有期徒刑；致重傷者，處
一年以上七年以下有期徒刑。
曾犯本條或陸海空軍刑法第五十四條之罪，經有罪判決確定或經
緩起訴處分確定，於五年內再犯第一項之罪因而致人於死者，處
無期徒刑或五年以上有期徒刑；致重傷者，處三年以上十年以下
有期徒刑。